【裁判字號】    95,易,1743
【裁判日期】    950731
【裁判案由】    違反電子遊戲場業管理條例
【裁判全文】
臺灣臺中地方法院刑事判決              95年度易字第1743號
公  訴  人  台灣台中地方法院檢察署檢察官
被      告  丙○○
            乙○○
上列被告因違反電子遊戲場業管理條例等案件，經檢察官聲請簡
易判決處刑（九十五年度偵字第七０九二號），本院台中簡易庭
認不得以簡易判決處刑，改依通常程序審理，本院合議庭裁定由
受命法官獨任進行簡式審判程序，判決如下：
    主    文
丙○○共同違反未依電子遊戲場業管理條例規定辦理營利事業登
記者，不得經營電子遊戲場業之規定，處拘役伍拾日，如易科罰
金，以銀元參佰元即新台幣玖佰元折算壹日，緩刑貳年。扣案之
賭博性電子遊戲機「小瑪莉變異體」肆台、「麻將」貳台、「雙
人跑馬」貳台、代幣玖仟玖佰伍拾貳枚、週報表壹張、帳單陸張
沒收。
乙○○連續在公眾得出入之場所賭博財物，處罰金伍仟元，如易
服勞役，以新台幣壹仟元折算壹日，緩刑貳年。扣案之賭博性電
子遊戲機「小瑪莉變異體」肆台、「麻將」貳台、「雙人跑馬」
貳台沒收。
    犯罪事實
一、丙○○明知周順生在台中縣太平市○○路二四五之二號其經
    營之「1seven」便利商店公眾得出入之場所，擺設賭博性電
    子遊戲機「小瑪莉變異體」四台、「麻將」二台、「雙人跑
    馬」二台，並未依電子遊戲場業管理條例規定辦理營利事業
    登記，竟與周順生基於賭博財物之概括犯意聯絡，自民國九
    十四年九月間起，以每月新台幣（下同）一萬九千九百元之
    代價，受僱於周順生，在該公眾得出入之便利商店內擔任店
    員，負責售物、結帳、兌換代幣及現金之工作，共同連續利
    用上開賭博性電子遊戲機不確定之輸贏機率，與不特定之賭
    客賭博財物。其方式為賭客先以十元兌換代幣一枚，再以代
    幣投入上開賭博性電子遊戲機，取得分數押注，若押中即可
    得倍數不等之分數，未押中押注之分數則消失，結束時所餘
    分數，再通知丙○○洗分，依原兌換比例換回現金。賭客乙
    ○○基於賭博財物之概括犯意，自九十四年十二月九日起，
    連續十次至該便利商店公眾得出入之場所，以前述方式，利
    用上開賭博性電子遊戲機睹博財物，其間曾洗分三次，向丙
    ○○換回現金。嗣於九十四年十二月二十一日十九時十五分
    許，適乙○○在該便利商店內，利用上開賭博性電子遊戲機
    賭博財物時，為警當場搜索查獲，並扣得周順生所有上開賭
    博性電子遊戲機八台、代幣九千九百五十二枚、週報表一張
    、帳單六張（周順生部分另由檢察官移送台灣高等法院台中
    分院併案審理）。
二、案經台中縣警察局霧峰分局報請台灣台中地方法院檢察署檢
    察官聲請簡易判決處刑。
    理    由
一、本件被告丙○○、乙○○所犯係死刑、無期徒刑、最輕本刑
    為三年以上有期徒刑以外之罪，其等於準備程序中就被訴事
    實為有罪之陳述，經告知簡式審判程序之旨，並聽取公訴人
    及被告等之意見後，本院合議庭認為適宜而裁定由受命法官
    獨任進行簡式審判程序，先予敘明。
二、上揭犯罪事實，業據被告丙○○、乙○○坦承不諱，互核相
    符，並有賭博性電子遊戲機「小瑪莉變異體」四台、「麻將
    」二台、「雙人跑馬」二台、代幣九千九百五十二枚、週報
    表一張、帳單六張扣案，及台中縣警察局督察室維新小組搜
    索扣押筆錄、扣押物品目錄表、現場照片附卷可稽，事證明
    確，被告等犯行均堪認定。
三、核被告丙○○所為，係犯刑法第二百六十六條第一項前段之
    賭博財物罪（被告丙○○係受僱利用賭博性電子遊戲機不確
    定之輸贏機率，與不特定之賭客賭博財物，以該賭博性電子
    遊戲機出現之偶然事實決定勝負，性質上係利用賭博性電子
    遊戲機，與不特定之賭客對賭，尚無營利意圖，檢察官認被
    告丙○○此部分行為應成立刑法第二百六十八條之意圖營利
    供給賭博場所及聚眾賭博罪，尚有未洽，起訴法條應予變更
    ），並違反電子遊戲場業管理條例第十五條規定，應依同條
    例第二十二條處斷。被告丙○○、周順生間，有犯意聯絡及
    行為分擔，為共同正犯。另被告乙○○係犯刑法第二百六十
    六條第一項前段之賭博財物罪。被告丙○○、乙○○先後多
    次賭博財物犯行，時間緊接，犯罪構成要件相同，顯係各基
    於概括犯意反覆為之，為連續犯，應分別論以一罪，依法加
    重其刑。而被告丙○○係以一行為，同時觸犯違反電子遊戲
    場業管理條例之罪及賭博財物罪，為想像競合犯，應從一重
    之違反電子遊戲場業管理條例之罪處斷。爰分別審酌被告丙
    ○○、乙○○皆無前科紀錄，事後均已坦承上情，態度尚佳
    ，被告丙○○僅係受僱擔任店員，被告乙○○在公眾得出入
    之場所賭博財物，輸贏不大，情節非重，及其等犯罪動機、
    目的、手段、所生危害等一切情狀，各處以如主文所示之刑
    ，並諭知易科罰金（被告丙○○部分）及易服勞役（被告乙
    ○○部分）之折算標準。被告丙○○、乙○○行為後，刑法
    第五十六條「連續數行為而犯同一之罪名者，以一罪論。但
    得加重其刑至二分之一」之規定，業經總統於九十四年二月
    二日公布修正予以刪除，另刑法第四十一條第一項前段「犯
    最重本刑為五年以下有期徒刑以下之刑之罪，而受六個月以
    下有期徒刑或拘役之宣告者，因身體、教育、職業、家庭之
    關係或其他正當事由，執行顯有困難者，得以一元以上三元
    以下折算一日，易科罰金」、第四十二條第二項「易服勞役
    以一元以上三元以下，折算一日。但勞役期限不得逾六個月
    」，並適用修正前罰金罰鍰提高標準條例第二條（現已刪除
    ）之規定，亦修正為「犯最重本刑為五年以下有期徒刑以下
    之刑之罪，而受六個月以下有期徒刑或拘役之宣告者，得以
    新台幣一千元、二千元或三千元折算一日，易科罰金」、「
    易服勞役以新台幣一千元、二千元或三千元折算一日，但勞
    役期限不得逾一年」（修正後為第四十二條第三項）。而刑
    法第二十八條「二人以上共同實施犯罪之行為者，皆為正犯
    」之規定，則修正為「二人以上共同實行犯罪之行為者，皆
    為正犯」，並自九十五年七月一日施行。即刑法第五十六條
    刪除後，該條原規定之數行為而犯同一之罪名者，除有接續
    犯之情形外，應按數罪併罰之原則論處，依修正施行後刑法
    第二條第一項「行為後法律有變更者，適用行為時之法律。
    但行為後之法律有利於行為人者，適用最有利於行為人之法
    律」之規定，比較刪除前後刑法第五十六條之規定，刪除後
    之規定，並未較有利於被告，故本件應適用被告丙○○、乙
    ○○行為時即刪除前刑法第五十六條之規定論以連續賭博罪
    。另比較修正前後刑法第二十八條、第四十一條第一項前段
    之規定，修正後之規定，亦未較有利於被告丙○○，應適用
    被告丙○○行為時即修正前刑法第二十八條之規定，論以共
    同正犯，及修正前刑法第四十一條第一項前段之規定，諭知
    其易科罰金之標準，即應以銀元三百元折算一日，經折算為
    新台幣後，應以新台幣九百元折算一日；而比較修正前刑法
    第四十二條第二項及修正後刑法第四十二條第三項之規定，
    修正後之規定，較有利於被告乙○○，則本件應適用修正後
    之規定，諭知其易服勞役之折算標準，即應以新台幣一千元
    折算一日，併予敘明。末查被告丙○○、乙○○皆未曾因故
    意犯罪受有期徒刑以上刑之宣告，有台灣高等法院被告前案
    紀錄表足憑，因一時失慮致觸刑章，經此次科刑，當知所警
    惕，而無再犯之虞，本院認所宣告之刑，以暫不執行為適當
    ，併均予宣告緩刑二年，以啟自新。扣案之賭博性電子遊戲
    機「小瑪莉變異體」四台、「麻將」二台、「雙人跑馬」二
    台，係當場賭博之器具，應依刑法第二百六十六條第二項諭
    知沒收；另代幣九千九百五十二枚、週報表一張、帳單六張
    ，係共犯周順生所有，供犯罪所用之物，則依刑法第三十八
    條第一項第二款宣告沒收。
據上論斷，應依刑事訴訟法第四百五十二條、第二百七十三條之
一第一項、第二百九十九條第一項前段，電子遊戲場業管理條例
第二十二條，刑法第十一條前段、第二條第一項、第二百六十六
條第一項前段、第二條、第五十五條、第四十二條第三項、第三
十八條第一項第二款、第七十四條第一項第一款，修正前刑法第
二十八條、第五十六條、第四十一條第一項前段、罰金罰鍰提高
標準條例第一條前段、修正前罰金罰鍰提高標準條例第二條，現
行法規所定貨幣單位折算新台幣條例第二條，判決如主文。
本案經檢察官甲○○到庭執行職務。
中    華    民    國    95    年    7     月    31    日
                  刑事第八庭    法  官  鍾堯航
上正本證明與原本無異。
如不服本判決，應於送達後十日內向本院提出上訴狀（須附繕本
），上訴於台灣高等法院台中分院。
                                書記官  吳淑願
中    華    民    國    95    年    7     月    31    日
附錄本案論罪科刑法條全文
電子遊戲場業管理條例第二十二條：
違反第十五條規定者，處行為人一年以下有期徒刑、拘役或科或
併科新台幣五十萬元以上二百五十萬元以下罰金。
電子遊戲場業管理條例第十五條：
未依本條例規定辦理營利事業登記者，不得經營電子遊戲場業。
刑法第二百六十六條第一項前段：
在公共場所或公眾得出入之場所賭博財物者，處一千元以下罰金
。


司法院資訊處製作；財團法人民間司法改革基金會備份。
